臺灣高等法院民事裁定　九十一年度家抗字第五五號
　　　抗　告　人　財政部國有財產局台灣北區辦事處
　　　法定代理人　高志遠
右抗告人因與甲○○等間指定遺產管理人事件，對於中華民國九十一年一月二十四日
臺灣臺北地方法院九十一年度管字第一號裁定提起抗告，本院裁定如左：
      主    文
抗告駁回。
抗告程序費用由抗告人負擔。
      理    由
一、本件相對人於原法院聲請意旨略以：相對人甲○○、丙○○、乙○○分別為被繼
    承人楊榮機之配偶及子女，且均為在大陸地區之繼承人，因被繼承人楊榮機在臺
    灣並無其他親屬繼承人，爰聲請指定抗告人為被繼承人楊榮機之遺產管理人等語
    。
二、抗告意旨略以：原審卷並無被繼承人楊榮機之戶籍謄本及遺產清冊等相關文件，
    原法院據以指定抗告人為被繼承人楊榮機之遺產管理人，抗告人誠難信服等語。
三、按被繼承人在臺灣地區之遺產，由大陸地區人民依法繼承之遺產事件，其繼承人
    全部為大陸地區人民者，除應適用第六十八條之情形者外，由繼承人、利害關係
    人或檢察官聲請法院指定財政部國有財產局為遺產管理人，管理其遺產，臺灣地
    區與大陸地區人民關係條例第六十七條之一定有明文。經查，被繼承人楊榮機在
    大陸有配偶及子女三人即相對人甲○○、丙○○、乙○○，其等在楊榮機死亡後
    已向原法院聲明繼承楊榮機之遺產，經原法院於民國九十年十二月十三日以北院
    錦家靜九十聲繼字第七七號通知准予備查在案，且已無其他繼承人等情，經本院
    調閱原法院九十年度聲繼字第七七號聲明繼承事件案卷宗查明屬實，依上開說明
    ，原法院准許相對人之聲請，指定抗告人為被繼承人楊榮機之遺產管理人，並為
    承認繼承之公示催告，經核並無不合，原審卷內固無被繼承人楊榮機之戶籍謄本
    及遺產清冊等相關文件可稽，惟經本院調閱原審九十年度聲繼字第七七號案卷，
    內有被繼承人楊榮機來台後之戶籍謄本、死亡證明書、繼承系統表、經海基會驗
    證之公證書、遺產資料（聲請狀上之記載）等件附於該案卷可證，原審裁定前亦
    曾調閱該卷，有審理單可證（請見原審卷第一頁）。抗告人係財政部所屬機構，
    楊榮機是否有遺產，財政部之財稅資料中心有檔案可查；而依民法第一千一百七
    十九條第一項第一款規定，編製遺產清冊係屬遺產管理人之職務，抗告意旨以：
    原審卷並無被繼承人楊榮機之戶籍謄本及遺產清冊等相關文件為由，指摘原裁定
    不當，聲明廢棄，為無理由，應予駁回。據上論結，本件抗告為無理由，爰裁定
    如主文。
中　　　華　　　民　　　國　　九十一　　年　　　三　　　月　　 十五 　　日
                              民事第十二庭
                          　　　　審判長法　官　林　丁　寶
                          　　　　　　　法　官　高　鳳　仙
                          　　　　　　　法　官　林　恩　山
右正本係照原本作成。
不得抗告。
中　　　華　　　民　　　國　　九十一　　年　　　三　　　月　　 十八 　　日
　　　　　　　　　　　　　　　　　　　　書記官  周　淑　靜
